Images des répertoires du notaire Jacques Florent pour l'étude VIII
Archives nationales de France
Images des répertoires du notaire Jacques Florent pour l'étude VIII
20 décembre 1826 - 7 novembre 1832
MC/RE/VIII/19/A - MC/RE/VIII/20
Etude VIII; Florent, Jacques
3 registres
Archives nationales de France
Minutes et répertoires: la loi 2008-696 du 15 juillet 2008 relative aux archives a fixé à 75 ans à compter de la date de l'acte, ou à 25 ans à compter de la date du décès de l'intéressé si ce délai est plus bref, le délai de communication des minutes et répertoires des notaires; ce délai est porté à 100 ans à compter de la date de l'acte si le document se rapporte à un mineur (code du Patrimoine, articles L213-2, 4e d et 5e).
Autres documents de l'étude (dossiers de clients, comptabilité...): s'agissant d'archives privées, ces documents sont communicables selon les modalités fixées par le déposant ou le donateur.
Certains documents ne sont pas accessibles sous leur forme originale en raison de leur mauvais état de conservation.
Registres versés aux Archives nationales en 1985.
Attention: les images du répertoire MC/RE/VIII/19/B n'ont pas été numérisées.
Les images sont accessibles sous forme de microfilm en salle de lecture au CARAN.
Images des répertoires de l’étude VIII
Archives de l'étude VIII
répertoire d'officier public ministériel
- Répertoire chronologique pour la période du 20 décembre 1826 au 13 août 1829, 20 décembre 1826 - 13 août 1829; MC/RE/VIII/19/A; Ce répertoire comporte 105 feuillets et fait partie d' un registre de 499 feuillets de papier manuscrits, hauteur 35,5 cm x largeur 25,5 cm, foliotés par le notaire. Le registre est en mauvais état, et nécessiterait une restauration de sa reliure.
  Le registre contient aussi le répertoire du notaire Jacques Louis Depuille pour la période du 11 janvier 1816 au 19 décembre 1826.
  Le répertoire contient les informations suivantes: 1. le n° de l'acte dans l'année; 2. date du jour; 3. nature de l'acte passé en brevet; 4. nature de l'acte passé en minute; 5. nom, prénom, domicile des parties, indication sur la situation et les prix des biens; 6. date d'enregistrement de l'acte; 7. droits d'enregistrement.
  Attention: seuls les actes passés en minute sont conservés; les actes mentionnés dans le répertoire comme passés en simple brevet (colonne 3) ne sont pas conservés par les notaires et ne sont donc pas versés au Minutier (ils sont remis aux clients).
  répertoire
  - Liste chronologique des actes pour la période du 20 au 31 décembre 1826, 20 décembre - 31 décembre 1826; 395 r°-397 r°
  - Liste chronologique des actes pour la période du 2 janvier au 31 décembre 1827, 2 janvier - 31 décembre 1827; 397 r°-433 r°
  - Liste chronologique des actes pour la période du 2 janvier au 30 décembre 1828, 2 janvier - 30 décembre 1828; 433 r°-475 v°
  - Liste chronologique des actes pour la période du 2 janvier au 13 août 1829, 2 janvier - 13 août 1829; 475 v°-499 v°
- "Récolement des minutes de maître Florent, notaire à Paris", 20 décembre 1826 - 13 août 1829; MC/RE/VIII/19/B; Un registre de 50 feuillets de papier manuscrits, hauteur 29 cm x largeur 18,5 cm. Le registre est en bon état.
  Ce répertoire dresse " l'état sommaire des minutes d'actes remises à maître Jacques Louis Loup Florent, notaire à Paris, successeur de maître Depuille".
  Il concerne les pratiques des notaires Pierre Desplasses, Charles Sauvaige, Alexandre Philippe Sauvaige, Louis Nicolas Gasche, Auguste de Faucompret et Jacques Louis Depuille.
  Le répertoire contient les informations suivantes: 1. les "noms des anciens notaires dont les pratiques ont été transmises"; 2. les "dates du commencement et de la fin de chaque exercice"; 3. observations.
- Répertoire chronologique pour la période du 14 août 1829 au 7 novembre 1832, 14 août 1829 - 7 novembre 1832; MC/RE/VIII/20; Ce répertoire comporte 115 feuillets et fait partie d' un registre de 285 feuillets de papier manuscrits, hauteur 34,5 cm x largeur 24 cm, foliotés par le notaire. Le registre est en mauvais état, et la reliure nécessiterait une restauration.
  Le registre contient aussi le répertoire du notaire Emile Fould pour la période du 7 novembre1832 au 25 avril 1838.
  - Liste chronologique des actes pour la période du 14 août au 31 décembre 1829, 14 août - 31 décembre 1829; 1 r°-19 r°
  - Liste chronologique des actes pour la période du 2 janvier au 30 décembre 1830, 2 janvier - 30 décembre 1830; 19 r°-62 v°
  - Liste chronologique des actes pour la période du 1er janvier au 29 décembre 1831, 1er janvier - 29 décembre 1831; 62 v°-95 v°
  - Liste chronologique des actes pour la période du 2 janvier au 7 novembre 1832, 2 janvier - 7 novembre 1832; 95 v°-115 v°